臺灣臺北地方法院民事裁定
110年度亡字第87號
聲  請  人  蔡麗允  

            蔡鴻其  

            蔡鴻祥  
            蔡鴻進  
            蔡鴻吉  
失  蹤  人  王經緒   最後

上列聲請人聲請宣告王經緒死亡事件，本院裁定如下：
    主  文
宣告王經緒（男，民國00年00月0日生，失蹤前設籍：臺北市有
明町一丁目十七番地十七之一）於民國二十七年八月十日下午十
二時死亡。
聲請程序費用由王經緒遺產負擔。
    理  由
一、聲請意旨略以：緣失蹤人王經緒為聲請人蔡麗允之先曾祖父
    王祖檀之子，於民國00年00月0日生。因王祖檀於日治時期
    留有一筆新北市○○區○○段○○○段000000000地號土地，經新北
    市政府城鄉發展局通知聲請人同為本筆土地之繼承人，然王
    經緒已於17年8月10日隨父王祖檀喪失國籍，自此全無音訊
    ，生死不明，迄今失蹤已逾3年以上。又失蹤人前經本院於1
    10年9月14日准予公示催告裁定在案，現申報期間屆滿，未
    據失蹤人陳報其生存，或知其生死者陳報其所知，為此聲請
    宣告失蹤人死亡等語。
二、按失蹤人失蹤滿10年後，法院得因利害關係人之聲請，為死
    亡之宣告。失蹤人為70歲以上者，得於失蹤滿5年後，為死
    亡之宣告。失蹤人為遭遇特別災難者，得於失蹤滿3年後，
    為死亡之宣告；受死亡宣告者，以判決內所確定死亡之時，
    推定其為死亡。前項死亡之時，應為前條各項所定期間最後
    日終止之時。但有反證者，不在此限；修正之民法總則第8 
    條之規定，於民法總則施行後修正前失蹤者，亦適用之，但
    於民法總則修正前，其情形已合於修正前民法總則第8條之
    規定者，不在此限，71年1月4日修正公布（72年1月1日施行
    ）前之民法第8條、第9條及民法總則施行法第3條第3項分別
    定有明文。
三、經查，聲請人上開主張之事實，業據其提出繼承系統表、本
    院民事裁定書及確定證明書、王祖壇戶籍謄本、蔡王榮妹除
    戶謄本、蔡添旺除戶謄本、蔡鴻其全戶謄本、蔡麗允現戶謄
    本、王經緒戶籍謄本、五股區水碓段地籍謄本、新北市政府
    城鄉發展局文件、蔡鴻吉戶籍謄本、蔡鴻祥戶籍謄本等件為
    證(見本院卷第7至45頁、第55至86頁)，復經本院依職權查
    詢失蹤人自17年8月迄今是否曾向戶政機關辦理任何手續、
    失蹤人死亡資料或治喪殯葬紀錄，皆無王經緒之相關資料乙
    節，有新北市政府殯葬管理處110年8月26日新北殯館字第11
    05078390號函、臺北市政府殯葬管理處110年8月27日北市殯
    儀二字第1103010973號函、臺北○○○○○○○○○110年8月27日北
    市萬戶資字第1106006732號函等件附卷可參(見本院卷第95
    至100頁)；另經本院依職權查詢王經緒之17年迄今之入出境
    資料，則因無王經緒之身分證字號而無法查詢(見本院卷第1
    01頁)，並有本院110年9月14日公示催告裁定及本院網路公
    告列印頁附卷可稽。今申報期屆滿，未據失蹤人陳報其生存
    ，或知其生死者陳報其所知，自得聲請對之為死亡宣告。故
    聲請人聲請對失蹤人為死亡宣告，核無不合，應予准許。　
    　
四、失蹤人自17年8月10日失蹤，計至27年8月10日，已屆滿10年
    ，自應推定其於是日下午12時為死亡之時，准予依法宣告。
    　　
五、爰依家事事件法第154條第3項裁定如主文。
中　　華　　民　　國　　111 　年　　3 　　月　　24　　日
            家事法庭    法　　官    蘇珍芬
以上正本係照原本作成。
如不服本裁定應於送達後10日內向本院提出抗告狀，並繳納抗告
費新臺幣1,000元。
                        書 記 官    羅  蓉
中　　華　　民　　國　　111 　年　　3 　　月　　24　　日